【裁判字號】    98,裁,883
【裁判日期】    980409
【裁判案由】    房屋稅
【裁判全文】
最  高  行  政  法  院  裁  定
                                       98年度裁字第883號
上  訴  人  民間全民電視股份有限公司
代  表  人  甲○○
被 上訴 人  臺北縣政府稅捐稽徵處
代  表  人  乙○○
上列當事人間因房屋稅事件，上訴人對於中華民國97年11月27日
臺北高等行政法院97年度訴字第1810號判決，提起上訴，本院裁
定如下：
    主  文
上訴駁回。
上訴審訴訟費用由上訴人負擔。
    理  由
一、按對於高等行政法院判決之上訴，非以其違背法令為理由，
    不得為之，行政訴訟法第242條定有明文。依同法第243條第
    1項規定，判決不適用法規或適用不當者，為違背法令；而
    判決有同條第2項所列各款情形之一者，為當然違背法令。
    是當事人對於高等行政法院判決上訴，如依行政訴訟法第24
    3條第1項規定，以高等行政法院判決有不適用法規或適用不
    當為理由時，其上訴狀或理由書應有具體之指摘，並揭示該
    法規之條項或其內容；若係成文法以外之法則，應揭示該法
    則之旨趣；倘為司法院解釋或本院之判例，則應揭示該判解
    之字號或其內容。如以行政訴訟法第243條第2項所列各款情
    形為理由時，其上訴狀或理由書，應揭示合於該條項各款之
    事實。上訴狀或理由書如未依此項方法表明，或其所表明者
    與上開法條規定不合時，即難認為已對高等行政法院判決之
    違背法令有具體之指摘，其上訴自難認為合法。
二、本件上訴人對於高等行政法院判決上訴，主張：上訴人未曾
    主張系爭房屋已達房屋稅條例第15條第1項第7款之毀損程度
    而得免徵房屋稅，惜原判決卻為如是認定，並依改制前行政
    法院36年判字第16號判例意旨，要求上訴人舉證證明系爭房
    屋已達房屋稅條例第15條第1項第7款之毀損程度，顯與事實
    不符，其依此所作之判定，即有違誤。且房屋稅條例第15條
    第1項第7款所規範者，係屬一般房屋受重大災害毀損時課稅
    之基準，但林肯大郡則屬「專案簽報免稅」之重大案件，係
    基於所在地區之地基是否穩固為斷，而非適用房屋稅條例第
    15條第1項第7款之規定，原判決對於系爭房屋得否減免房屋
    稅，仍以房屋稅條例第15條第1項第7款作為認定標準，並要
    求上訴人負舉證責任，應屬判決法規適用不當。又臺灣省建
    築師公會既於鑑定報告中已表明本鑑定標的物是否安全，應
    俟後續鑑定單位加以評估為妥適，且被上訴人又於其後委託
    臺北縣政府委託臺北市大地工程技師公會、臺灣省結構技師
    公會、臺灣省應用地質技師公會及臺灣省水土保持技師公會
    等共同辦理鑑定報告做出鑑定，為何始自被上訴人，以迄臺
    北縣政府，均僅採用臺灣省建築師公會之報告，而忽略其後
    上開4個公會所做之報告，且對於上訴人所提此方面之質疑
    ，始終未明確說明，原判決實有不備理由或理由矛盾之違誤
    等語，為其理由。惟原判決就系爭房屋經被上訴人所屬汐止
    分處派員於民國95年1月19日及95年5月3日兩度勘查結果，
    均無毀損跡象，且仍供營業中，足見被上訴人並非以「臺灣
    省建築師公會臺北縣辦事處林肯大郡總統特區建築物安全鑑
    定報告書」作為核課系爭房屋91年至95年房屋稅之唯一依據
    ，另臺北市大地工程技師公會、臺灣省結構技師公會、臺灣
    省應用地質技師公會及臺灣省水土保持技師公會等4大公會
    於87年8月共同辦理之「林肯大郡社區災後檢視整體地盤及
    鑑定建築物安全性及災變發生原因調查工作鑑定報告」，雖
    提及林肯大郡社區「地質」應予補強，但並未鑑定系爭「房
    屋」已該當於房屋稅條例第15條第1項第7款所稱「毀損面積
    佔整棟面積5成以上，必須修復始能使用之房屋」之要件，
    系爭房屋仍不得免徵91年至95年房屋稅等情，業於判決理由
    內詳為論述。上訴意旨雖以該判決違背法令為由，惟核其所
    陳上述理由，無非再執業經原審論斷不採之前詞，就原審取
    捨證據、認定事實之職權行使，指摘其為不當，並就原審已
    論斷者，泛言不備理由或認定事實不依證據，或就原審所為
    論斷，泛言有違反論理法則、經驗法則、不適用法規及適用
    法規不當之違法，而未具體表明原判決有何合於不適用法規
    、適用法規不當、或行政訴訟法第243條第2項所列各款之情
    形，難認對該判決之如何違背法令已有具體之指摘。依首揭
    說明，應認其上訴為不合法。
三、據上論結，本件上訴為不合法，依行政訴訟法第249條第1項
    前段、第104條、民事訴訟法第95條、第78條，裁定如主文
    。
中    華    民    國    98    年    4     月    9     日
                    最高行政法院第四庭
                        審判長法官  劉  鑫  楨
                              法官  胡  方  新
                              法官  黃  淑  玲
                              法官  劉  介  中
                              法官  曹  瑞  卿
以  上  正  本  證  明  與  原  本  無  異
中    華    民    國    98    年    4     月    10    日
                              書記官  王  史  民


司法院資訊處製作；財團法人民間司法改革基金會備份。
